臺灣雲林地方法院刑事裁定
110年度聲字第837號
聲  請  人  臺灣雲林地方檢察署檢察官
受  刑  人  廖偉博



上列聲請人因受刑人數罪併罰有二裁判以上，聲請定其應執行之
刑（110年度執字第2158號），本院裁定如下：
    主  文
廖偉博所犯如附表所示之罪刑，有期徒刑部分，應執行有期徒刑
捌年；罰金部分，應執行罰金新臺幣拾參萬元，如易服勞役，以
新臺幣壹仟元折算壹日。
    理  由
一、聲請意旨略以：受刑人廖偉博因違反槍砲彈藥刀械管制條例
    等案件，先後經法院判決確定如附表所示，應依刑法第53條
    、第51條第5款及第7款規定，定其應執行之刑，爰依刑事訴
    訟法第477條第1項聲請定其應執行刑等語。
二、按裁判確定前犯數罪者，併合處罰之。但得易科罰金之罪與
    不得易科罰金之罪者，不在此限；前項但書情形，受刑人請
    求檢察官聲請定應執行刑者，依第51條規定定之；數罪併罰
    ，分別宣告多數有期徒刑者，於各刑中之最長期以上，各刑
    合併之刑期以下，定其刑期，但不得逾30年；如宣告多數罰
    金者，於各刑中之最多額以上，各刑合併之金額以下，定其
    金額，刑法第50條第1項但書第1款、第2項、第53條、第51
    條第5款、第7款分別定有明文。次按刑事訴訟法第370條第2
    項、第3項，已針對第二審上訴案件之定應執行刑，明定有
    不利益變更禁止原則之適用；而分屬不同案件之數罪併罰有
    應更定執行刑之情形，倘數罪之刑，曾經定應執行刑，再與
    其他裁判宣告之刑定應執行刑時，在法理上亦同受此原則之
    拘束。亦即，另定之執行刑，其裁量所定之刑期，不得較重
    於前定之執行刑加計後裁判宣告之刑或所定執行刑之總和（
    最高法院109年度台抗字第1291號裁定意旨參照）。又數罪
    併罰中之一罪，依刑法規定得易科罰金，若因與不得易科之
    他罪併合處罰結果而不得易科罰金時，原可易科部分所處之
    刑，自亦無庸為易科罰金折算標準之記載（司法院大法官釋
    字第144、679號解釋意旨參照）。
三、經查，本件受刑人因違反槍砲彈藥刀械管制條例等案件，先
    後經本院判處如附表所示之刑，並均經分別確定在案，且各
    罪俱係於附表編號1所示判決確定日期（民國109年4月10日
    ）前所為，就上開各案犯罪事實為最後判決之法院復為本院
    ，有各該判決書及臺灣高等法院被告前案紀錄表各1份在卷
    可稽，而其中附表編號2、4所示之罪係處得易科罰金之刑，
    其餘之罪則不得易科罰金，合於刑法第50條第1項但書第1款
    之情形，依同條第2項規定，須經受刑人請求檢察官聲請定
    其應執行刑，始得依同法第51條規定定之。茲受刑人已於11
    0年9月28日具狀請求檢察官就如附表所示之罪聲請合併定應
    執行刑，有其親簽並按捺指印之臺灣雲林地方檢察署刑法第
    50條第1項但書案件是否請求定應執行刑調查表1份在卷足憑
    （見本院110年度聲字第837號卷第25頁），則聲請人據此聲
    請定其應執行之刑，於法即無不合，應予准許。又受刑人所
    犯如附表編號1至4所示之罪，固曾經本院以110年度聲字第3
    57號裁定就有期徒刑部分，定應執行有期徒刑5年，就罰金
    部分，定應執行罰金新臺幣7萬元確定在案，有前揭裁定及
    上開前案紀錄表存卷可參，然依上開說明，仍得與如附表編
    號5所示之罪合併定應執行之刑，而本院就附表所示之5
　　罪再為定應執行刑之裁定時，除不得逾越刑法第51條第5款
    所定界限外，亦不得重於曾定應執行刑加計其他宣告刑之總
    和。爰斟酌受刑人各次犯罪之時間、情節、行為次數、行為
    方式、法益侵害情況、所犯罪名及罪質異同、加重效益，對
    於受刑人所犯數罪為整體非難評價，於不逾越內、外部界限
    之範圍內，定其應執行之刑如主文所示，並就應執行之罰金
    刑部分，諭知易服勞役之折算標準。末以，受刑人所犯如附
    表編號2、4所示之罪雖經法院判處得易科罰金之刑，然既與
    不得易科罰金之刑合併定應執行刑，揆之前揭說明，自無庸
    再為易科罰金折算標準之諭知，附此敘明。　　
四、依刑事訴訟法第477條第1項，刑法第50條第1項但書第1款、
    第2項、第53條、第51條第5款、第7款、第42條第3項，裁定
    如主文。
中　　華　　民　　國　　110 　年　 10 　　月　 29 　　日
                  刑事第三庭  法  官  蘇珈漪
以上正本證明與原本無異。
如不服本裁定，應於裁定送達後5日內向本院提出抗告狀。
                              書記官  曾百慶   
中　　華　　民　　國　　110 　年　　10　　月　　29　　日

【附表：受刑人廖偉博定應執行刑案件一覽表】
編　            　號  1 2 3 罪　            　名  非法持有可發射子彈具殺傷力之改造手槍 共同毀損他人物品 非法持有可發射金屬具殺傷力之槍枝 宣       告       刑  有期徒刑3年，併科罰金新臺幣50,000元，罰金如易服勞役，以新臺幣1,000元折算1日 有期徒刑3月，如易科罰金，以新臺幣1,000元折算1日 有期徒刑3年，併科罰金新臺幣30,000元，罰金如易服勞役，以新臺幣1,000元折算1日 犯    罪    日    期  106年間某日起至108年2月26日為警查獲時止（聲請書誤載為108年2月26日，應予更正） 108年7月11日 108年2月間過年後某日起至108年9月24日為警查獲時止（聲請書誤載為108年9月24日，應予更正） 偵查(自訴)機關 年　度　案　號  雲林地檢108年度偵字第1454號 雲林地檢109年度調偵字第224號 雲林地檢108年度偵字第7714號 最　後 事實審 法　　院 臺灣雲林地方法院 臺灣雲林地方法院 臺灣雲林地方法院  案　　號 108年度訴字第617號 109年度虎簡字第161號 109年度重訴字第7號  判決日期 108年11月27日 109年6月23日 110年1月20日 確　定 判　決 法　　院 臺灣雲林地方法院 臺灣雲林地方法院 臺灣雲林地方法院  案　　號 108年度訴字第617號 109年度虎簡字第161號 109年度重訴字第7號  判決日期 109年4月10日 （撤回上訴） 109年7月28日 110年2月23日  備               註   雲林地檢109年度執字第1231號（雲林地檢110年度執更字第542號） 雲林地檢109年度執字第2608號（雲林地檢110年度執更字第542號） 雲林地檢110年度執字第608號（雲林地檢110年度執更字第542號）   編號1至4，前經本院以110年度聲字第357號裁定就有期徒刑部分，定應執行有期徒刑5年；就罰金部分，定應執行罰金新臺幣70,000元，如易服勞役，以新臺幣1,000元折算1日確定。   

編　            　號  4 5 罪　            　名  恐嚇危害安全 非法持有爆裂物 宣       告       刑  有期徒刑4月，如易科罰金，以新臺幣1,000元折算1日 有期徒刑5年6月，併科罰金新臺幣100,000元，罰金如易服勞役，以新臺幣1,000元折算1日 犯    罪    日    期  108年9月10日 108年間某日起至109年1月18日為警查獲時止（聲請書誤載為109年1月18日，應予更正） 偵查(自訴)機關 年　度　案　號  雲林地檢108年度偵字第7714號 雲林地檢109年度偵字第781號 最　後 事實審 法　　院 臺灣雲林地方法院 臺灣雲林地方法院  案　　號 109年度重訴字第7號 109年度訴字第668號  判決日期 110年1月20日 110年8月6日 確　定 判　決 法　　院 臺灣雲林地方法院 臺灣雲林地方法院  案　　號 109年度重訴字第7號 109年度訴字第668號  判決日期 110年2月23日 110年8月31日  備               註   雲林地檢110年度執字第609號（雲林地檢110年度執更字第542號） 雲林地檢110年度執字第2158號   編號1至4，前經本院以110年度聲字第357號裁定就有期徒刑部分，定應執行有期徒刑5年；就罰金部分，定應執行罰金新臺幣70,000元，如易服勞役，以新臺幣1,000元折算1日確定。